Minutes et répertoires du notaire Philippe LEMOYNE, 1640 - 4 septembre 1676 (étude XXXIII)
Archives nationales
- Minutes de Philippe LEMOYNE, 1634 - 1678; MC/ET/XXXIII/102 - MC/ET/XXXIII/160
  - Minutes concernant l'hôpital des Incurables. 1634 - 1651, MC/ET/XXXIII/157; registre. Document détérioré.
    - Fondation de lit par Marguerite Rouillé, veuve de Jacques Lebese, conseiller du roi au Châtelet de Paris, demeurant à Saint-Germain-des-Prés en l'hôpital des Incurables, en faveur dud. Hôpital des Incurables représenté par Philippe Pietre, avocat en Parlement, René de la Haye, Sébastien Cramoi
      fondation pieuse; Saint-Germain-des-Prés (hameau); Laënnec (hôpital); Rouillé, Marguerite; Lebese, Jacques; Pietre, Philippe; La Haye, René de; Cramoisy, Sébastien; Robineau, Charles; avocat au parlement (Ancien Régime); élu local
  - Minutes concernant l'hôpital des Incurables. 1662 - 1668, MC/ET/XXXIII/158
    - Donation par Pierre Nicole, natif de la ville de Chartres, demeurant rue Saint-Antoine, près la fontaine Saint-Gervais, à l'hôpital des Incurables, de 2 800 livres, moyennant 200 livres de pension viagère., 15 décembre 1666; MC/ET/XXXIII/158
      Documents du Minutier central concernant l'histoire littéraire (1650-1700) [2295 actes], par Madeleine Jurgens et Marie-Antoinette Fleury, Paris, Presses universitaires de France, 1960, p. 281 (instrument de recherche imprimé dématérialisé dont la version intégrale est accessible en ligne par la rubrique 'Autres instruments de recherche', voir contexte dans le Plan d’orientation général - Notaires de Paris, guides thématiques du Minutier).
      donation; Chartres (Eure-et-Loir); Saint-Antoine (rue); Nicole, Pierre (1625-1695)
  - Minutes concernant l'hôpital des Incurables. 1669 - 1673, MC/ET/XXXIII/159
  - Minutes concernant l'hôpital des Incurables. 1674 - 1678, MC/ET/XXXIII/160
- Répertoire(s) de Philippe LEMOYNE, 16 janvier 1615 - 29 juillet 1690; MC/RE/XXXIII/1 - MC/RE/XXXIII/3
  - Répertoire. 1615, 16 janvier - 1690, 29 juillet, 16 janvier 1615 - 29 juillet 1690; MC/RE/XXXIII/1
    Répertoire des notaires François Lemoine (10 janvier 1615-4 novembre 1639), Philippe Lemoyne (23 mars 1640-4 septembre 1676), Jean Chuppin (11 septembre 1676-29 juillet 1690).
    Répertoire chronologique des actes relatifs à l'Hôtel-Dieu.
    Informations concernant le classement et la cotation:
    Le niveau inférieur de description, quand il existe, correspond aux mentions d'actes contenues dans le répertoire. Parmi celles-ci, certaines peuvent y être décrites, de manière plus ou moins détaillée. Pour consulter l'acte proprement dit, il convient de rechercher la cote au niveau des articles (registre ou liasse) des minutes du notaire (cote de type 'MC/ET').
  - Répertoire. 1634, 29 novembre - 1690, 18 juillet, 29 novembre 1634 - 18 juillet 1690; MC/RE/XXXIII/3
    Répertoire des notaires François Lemoyne (29 novembre 1634- 8 août 1636), Philippe Lemoyne (7 mars 1642 -4 septembre 1676), Jean Chuppin (18 septembre 1676-18 juillet 1690).
    Répertoire chronologique des actes relatifs à l'Hôpital des Incurables.